

CONTACT



<u>github.com/Mrneyestani</u>



Paris - Île-de-France



neyestani.mr@gmail.com



www.mrneyestani.fr



linkedin.com/in/neyestani/

SKILLS

- HTML
- CSS
- Javascript
- Typescript
- React
- React Native
- Java
- PHP
- Mongo DB
- SQL
- Agile&Scrum

SOFT SKILLS

- Motivé
- Maitrise de l'anglais
- Esprit d'équipe
- Bonne Communication
- Passionné d'aviation

MOHAMMADREZA NEYESTANI

DÉVELOPPEUR WEB

En Recherche d'un stage de 3 mois

PROFILE

Développeur web et mobile avec de solide compétences en résolution de problèmes et une expérience reconnue dans la création et la conception dans un environnement d'essai. Autonome sur mon poste tout en appréciant le travail en équipe avec des collaborateurs sur site ou distants, je cherche à relever de nouveaux défis.

EXPERIENCE

Projet Doranco

décembre 2022 - June 2023

Mon projet, présent sur mon github est un site web fait de A à Z par mes soins. Il empreinte les toutes dernières technologies, telle que React et Mongo DB.

Management d'une base de données

April 2013 - June 2023

Création d'une base de données FileMakerPro pour GDRI :

Mangement des requêtes SQL pour extraire les informations souhaiter sur l'infrastructure.

Prise en main de GIt et Github et gestion évolutive de l'infrastructure web.

Enseignant-chercheur

Janvier 2013 - janvier 2022

Membre du Groupement de Recherche Internationale) GDRI, CNRS «Fondations WAQF», depuis 2013

Enseignant d'histoire-géographie, collège Rosa Luxembourg.

EDUCATION

- Concepteur développeur d'applications, RNCP Bac+4, Doranco, Paris (en cours)
- Préformation Développeur Web, OpenClassrooms, 2022
 - Devenez développeur agile
 - Découvrir le fonctionnement des algorithmes
 - Gérer du code avec Git et GitHub
 - Créer d'un site web avec HTML5 et CSS3
- Master en histoire, l'École Pratique des Hautes Études (EPHE-Sorbonne), Paris, 2012